臺灣新北地方法院刑事判決
111年度審易字第819號
公  訴  人  臺灣新北地方檢察署檢察官
被      告  江英男


                    （現另案於法務部○○○○○○○○羈押中）
上列被告因竊盜案件，經檢察官提起公訴（111年度偵字第8003
號），被告於本院準備程序進行中，就被訴事實為有罪之陳述，
經本院告知簡式審判程序之旨，並聽取當事人之意見後，裁定依
簡式審判程序審理，判決如下：
　　主　文
江英男共同侵入住宅竊盜，處有期徒刑捌月。未扣案之犯罪所得
新臺幣壹仟元沒收，於全部或一部不能沒收或不宜執行沒收時，
追徵其價額。
　　事　實
一、江英男與丁宇龍（由本院另行審結）基於意圖為自己不法所
    有之犯意聯絡，於民國110年9月25日15時至同日20時25分許
    期間，接續侵入新北市○○區○○路0段000○0號寶石巨星社區，
    竊取置於頂樓由該社區管理委員會總幹事陳○豪管領之冷氣
    電線及銅線（數量及價值均不詳），得手後即共乘車號000-
    000號普通重型機車離去，並將竊得之物變賣得款新臺幣（
    下同）2,000元朋分花用。嗣陳○豪發現遭竊報警處理，經警
    調閱監視器錄影畫面後，始循線查悉上情。
二、案經新北市政府警察局三重分局報告臺灣新北地方檢察署檢
    察官偵查起訴。
　　理　由
一、按除被告所犯為死刑、無期徒刑、最輕本刑為3年以上有期
    徒刑之罪或高等法院管轄第一審案件者外，於第一次審判期
    日前之準備程序進行中，被告先就被訴事實為有罪之陳述時
    ，審判長得告知被告簡式審判程序之旨，並聽取當事人、代
    理人、辯護人及輔佐人之意見後，裁定進行簡式審判程序，
    刑事訴訟法第273條之1第1項定有明文。經核本件被告所犯
    係死刑、無期徒刑、最輕本刑為3年以上有期徒刑以外之罪
    ，其於準備程序中就被訴之事實為有罪陳述，經法官告知簡
    式審判程序之旨，並聽取公訴人及被告之意見後，本院爰依
    首揭規定，裁定改依簡式審判程序進行審理，合先敘明。
二、上揭犯罪事實，業據被告江英男於警詢及本院審理時均坦承
    不諱，核與同案被告丁宇龍、證人陳○豪、證人即車號000-0
    00號機車車主張進秀於警詢時陳述及證述之情節相符，復有
    監視器錄影畫面翻拍照片26張、新北市政府警察局三重分局
    慈福派出所受（處）理案件證明單1份（見偵卷第16頁至第1
    8頁、第38頁）在卷可參，足認被告前揭自白均與事實相符
    。本件事證明確，被告前開犯行堪予認定，應予依法論科。
三、論罪科刑：
　㈠核被告所為，係犯刑法第321條第1項第1款之侵入住宅竊盜罪
    。
　㈡被告與丁宇龍間就本件侵入住宅竊盜犯行，有犯意聯絡及行
    為分擔，應論以共同正犯。
　㈢被告基於同一竊盜之犯意，在密切接近之時間，與丁宇龍數
    次侵入寶石巨星社區行竊，其等所侵害之財產法益同一，屬
    一行為數舉動之接續進行，應屬接續犯，而為包括之一罪。
　㈣爰審酌被告前有竊盜前科紀錄（參卷附臺灣高等法院被告前
    案紀錄表），仍不思循正當途徑獲取財物，再與丁宇龍共犯
    本案侵入住宅竊盜犯行，足見其法治觀念薄弱，缺乏對他人
    財產權之尊重，除造成他人財物損失外，亦嚴重影響住宅安
    寧，所為應予非難，兼衡其犯罪之動機、目的、手段、所竊
    得財物之種類、犯後坦承犯行之態度，及高中肄業之智識程
    度、未婚，自陳從事粗工、需撫養母親、經濟狀況尚可之生
    活情形（見被告個人戶籍資料、本院卷第127頁）等一切情
    狀，量處如主文所示之刑。
四、沒收：
　㈠按犯罪所得之沒收、追繳或追徵，在於剝奪犯罪行為人之實
    際犯罪所得（原物或其替代價值利益），使其不能坐享犯罪
    之成果，重在犯罪者所受利得之剝奪，兼具刑罰與保安處分
    之性質，故無利得者自不生剝奪財產權之問題。因此，即令
    二人以上共同犯罪，關於犯罪所得之沒收、追繳或追徵，亦
    應各按其利得數額負責，並非須負連帶責任（最高法院105
    年度台上字第1156號判決意旨參照）。
　㈡被告與丁宇龍將本案竊得之冷氣電線及銅線變賣後得款2,000
    元，其等2人各分得1,000元一節，業據被告及共犯丁宇龍陳
    明在卷（見偵卷第4頁、第7頁；本院卷第120頁），屬被告
    本案犯行之犯罪所得，未據扣案，且未實際合法發還或賠償
    被害人，宣告沒收亦無過苛、欠缺刑法上之重要性、犯罪所
    得價值低微，或為維持受宣告人生活條件之必要等情形，自
    應依刑法第38條之1第1項前段規定宣告沒收，並依同條第3
    項規定諭知於全部或一部不能沒收或不宜執行沒收時，追徵
    其價額。
據上論斷，應依刑事訴訟法第273條之1第1項、第299條第1項前
段，判決如主文。
本案經檢察官林蔚宣提起公訴，檢察官林亭妤到庭執行職務。
中　　華　　民　　國　 111　　年　　 6　　月　　 7　　日
　　　　　　　　　刑事第二十三庭　法　官　藍海凝
上列正本證明與原本無異。
如不服本判決，應於判決送達後20日內敘明上訴理由，向本院提
出上訴狀 (應附繕本) ，上訴於臺灣高等法院。其未敘述上訴理
由者，應於上訴期間屆滿後20日內向本院補提理由書「切勿逕送
上級法院」。
　　　　　　　　　　　　　　　　　書記官　彭姿靜
中　　華　　民　　國　　111 　年　　6 　　月　　8 　　日
附錄本案論罪科刑法條全文：
中華民國刑法第320條
意圖為自己或第三人不法之所有，而竊取他人之動產者，為竊盜
罪，處5年以下有期徒刑、拘役或50萬元以下罰金。
意圖為自己或第三人不法之利益，而竊佔他人之不動產者，依前
項之規定處斷。
前二項之未遂犯罰之。 
中華民國刑法第321條
犯前條第1項、第2項之罪而有下列情形之一者，處6月以上5年以
下有期徒刑，得併科50萬元以下罰金：
一、侵入住宅或有人居住之建築物、船艦或隱匿其內而犯之。
二、毀越門窗、牆垣或其他安全設備而犯之。
三、攜帶兇器而犯之。
四、結夥三人以上而犯之。
五、乘火災、水災或其他災害之際而犯之。
六、在車站、港埠、航空站或其他供水、陸、空公眾運輸之舟、
     車、航空機內而犯之。
前項之未遂犯罰之。